臺灣臺中地方法院刑事判決　　　　　　　　　　　九十一年度中簡上字第二三六號
　　上　訴　人　臺灣臺中地方法院檢察署檢察官
　　上　訴　人
　　即　被　告　甲○○
　　被　　　告　丙○○
右上訴人因被告等違反電信法等案件，不服本院臺中簡易庭九十一年度中簡字第五二
八號中華民國九十一年四月四日第一審簡易判決（聲請案號：臺灣臺中地方法院檢察
署九十一年度偵字第三四四一號），提起上訴，本院管轄之第二審合議庭判決如左：
    主  文
上訴駁回。
甲○○、丙○○均緩刑貳年。
    事  實
一、甲○○於民國九十年七月中旬某日，在臺中市○○區○○里○○○街三四之四號
    樓下之車庫附近，拾獲屬乙○○所有不慎遺失之臺灣大哥大股份有限公司（下稱
    臺灣大哥大公司）門號0000000000號、0000000000、00
    00000000號行動電話之ＳＩＭ卡共三張（開通日期均為八十九年十二月
    十日），竟基於意圖為自己不法所有之犯意，均予以侵占入己，且其明知並無權
    利使用各該ＳＩＭ卡與他人通信，竟基於意圖為自己免繳電信通訊費用不法利益
    之概括犯意，自九十年七月十七日起至九十年九月三十日止，在臺中市等地，先
    後將上開拾得之ＳＩＭ卡插入其所有之ＮＯＫＩＡ五一三０型（手機序號000
    000000000000）行動電話機具、ＭＯＴＯＲＯＬＡ七六八九型（手
    機序號000000000000000）行動電話機具各一具中（均未扣案）
    ，而以上開行動電話機具撥打門號而啟動ＳＩＭ卡內含屬電腦電磁紀錄之電子序
    號及內碼，向臺灣大哥大公司傳送無線電磁訊號，以此無線方式盜用他人電信設
    備而撥打通話予屈保瓏、楊筱民等友人，致使臺灣大哥大公司行動電話之通信系
    統陷於錯誤，對於客戶接收後提供服務，而獲有免付費用之財產上不法利益共計
    達新臺幣（下同）三萬八千四百十四元。
二、丙○○於九十年五月間某日，在臺中縣大安鄉某處，拾獲屬乙○○所有不慎遺失
    之臺灣大哥大公司門號0000000000號ＳＩＭ卡一張（開通日期為八十
    九年十二月十日），竟基於意圖為自己不法所有之犯意，予以侵占入己，且其明
    知並無權利使用該ＳＩＭ卡與他人通信，竟基於意圖為自己免繳電信通訊費用不
    法利益之概括犯意，自九十年六月十八日起至九十年七月十一日止，在臺中市等
    地，先後將上開拾得之ＳＩＭ卡插入其所有之ＭＯＴＯＲＯＬＡ廠牌行動電話機
    具一具中（型號及手機序號均不詳，亦未扣案），而以上開行動電話機具撥打門
    號而啟動ＳＩＭ卡內含屬電腦電磁紀錄之電子序號及內碼，向臺灣大哥大公司傳
    送無線電磁訊號，以此無線方式盜用他人電信設備而撥打通話予郭信義等友人，
    致使臺灣大哥大公司行動電話之通信系統陷於錯誤，對於客戶接收後提供服務，
    而獲有免付費用之財產上不法利益共計達新臺幣（下同）七千五百一十一元。
三、嗣於九十年八月間，因乙○○收受行動電話帳單察覺有異，經向臺灣大哥大公司
    辦理停話，並向電信警察隊報案後而循線查悉上情。
四、案經交通部電信總局函請臺灣臺中地方法院檢查署檢察官偵查後聲請簡易判決處
    刑。
    理  由
一、訊據上訴人即被告甲○○、被告丙○○對於右揭犯罪事實，均坦承不諱，核與被
    害人乙○○指訴之情節相符，並經證人屈保瓏、楊筱民於警詢時陳述在卷，均足
    認上訴人即被告甲○○、被告丙○○二人之自白與事實相符；此外，復有電話明
    細表影本二份、電信警察隊任務編組受理各類案件紀錄表各一份附卷可資佐證；
    是本案事證已臻明確，被告二人各上開犯行，均堪認定。
二、核被告甲○○、丙○○二人所為，均係犯刑法第三百三十七條之侵占遺失物罪及
    電信法第五十六條第一項之意圖為自己不法之利益，以無線方式盜用他人電信設
    備通信罪。被告二人各先後多次盜用他人ＳＩＭ卡之電信設備等通信之犯行，時
    間緊接，犯罪構成要件相同，顯均係基於概括犯意反覆為之，為連續犯，應分別
    依刑法第五十六條規定以一罪論，並各加重其刑。又被告甲○○、丙○○二人各
    利用所侵占他人遺失物即前述ＳＩＭ卡，而為盜用他人電信設備之行為，其等所
    犯上開侵占遺失物及盜用他人電信設備通信罪二罪間，均有方法、結果之牽連關
    係，應各從一重之盜用他人電信設備通信罪處斷。原審依刑事訴訟法第四百四十
    九條第一項前段、第四百五十條第一項、第四百五十四條第二項、電信法第五十
    六條第一項、第六十條、刑法第十一條前段、第五十六條、第三百三十七條、第
    五十五條後段、第四十一條第一項前段、罰金罰鍰提高標準條例第一條前段、第
    二條，判處上訴人即被告甲○○有期徒刑五月，如易科罰金，以三百元折算一日
    ，未扣案之ＮＯＫＩＡ五一三０型（手機序號000000000000000
    ）行動電話、ＭＯＴＯＲＯＬＡ七六八九型（手機序號00000000000
    0000）行動電話各一具均沒收，及判處被告丙○○有期徒刑三月，如易科罰
    金，以三百元折算一日，未扣案之行動電話一具（為ＭＯＴＯＲＯＬＡ廠牌、型
    號及手機序號不詳）沒收，其認事用法均無不當，量刑亦屬妥適。原審判決關於
    被告丙○○部分，於事實及理由欄均載明其係以無線方式而盜用他人電信設備通
    信，於主文欄第五行所載以其他電磁方式者，應係誤載，附予敘明。檢察官上訴
    意旨雖以被告丙○○並未與被害人乙○○和解，而賠償被害人所受損害，量刑過
    輕云云，惟被告丙○○業於本院審理中與被害人乙○○達成和解，並已繳付所撥
    打之上開通信費用，有上開和解書一份為憑，並經本院函查臺灣大哥大公司相關
    繳費情形查明屬實，且被告丙○○均坦承犯行，足見其犯後態度良好，原審量刑
    並無不當；另被告甲○○上訴意旨亦以事後已與被害人乙○○達成和解，原審量
    刑過重等語，參諸其所侵占之ＳＩＭ卡達三張，盜用時間復達二月餘，原審量刑
    亦屬妥適，上訴人各該上訴意旨，均無理由，應予駁回。
三、末查，被告甲○○、丙○○前均未曾受有期徒刑以上刑之宣告，有臺灣高等法院
    被告全國前案紀錄表、臺灣臺中地方法院檢察署刑案資料查註紀錄表各二份在卷
    可查，而依前述，被告甲○○、丙○○二人犯後又均已獲得被害人乙○○之原諒
    ，並賠償其所受損害，有和解書二份在卷供參，應認其等經此教訓，當知警惕而
    無再犯之虞，本院綜核各情，所宣告之刑，認均以暫不執行為適當，爰分別併予
    宣告緩刑二年，以啟自新。
據上論斷，應依刑事訴訟法第四百五十五條之一第三項、第三百六十八條，刑法第七
十四條第一款，判決如主文。
中      華      民      國    九十一    年      十      月    二十九    日
                              臺灣臺中地方法院刑事第一庭
                                  審判長法  官  王  國  棟
                                        法  官  郭  瑞  祥
                  法  官  林  麗  真
右正本證明與原本無異。
本件不得上訴。
                                        書記官
中      華      民      國    九十一    年      十      月    二十九    日
附錄本案論罪科刑法條全文
中華民國刑法第三百三十七條
 (侵占遺失物罪)
意圖為自己或第三人不法之所有，而侵占遺失物、漂流物或其他離本人所
持有之物者，處五百元以下罰金。
電信法第五十六條
意圖為自己或第三人不法之利益，以有線、無線或其他電磁方式，盜接或
盜用他人電信設備通信者，處五年以下有期徒刑，得併科新台幣一百五十
萬元以下罰金。
意圖供自己或第三人盜接或盜用他人電信設備通信，而製造、變造或輸入
電信器材者，處一年以上七年以下有期徒刑，得併科新台幣三百萬元以下
罰金。意圖供第三人盜接或盜用他人電信設備通信，而販賣、轉讓、出租
或出借電信器材者，亦同。
意圖供自己或第三人犯罪之用而持有前項之電信器材者，處三年以下有期
徒刑，得併科新台幣五十萬元以下罰金。
第一項及第二項之未遂犯罰之。
